【裁判字號】    91,交易,718
【裁判日期】    920523
【裁判案由】    過失致死等
【裁判全文】
臺灣高雄地方法院刑事判決                        九十一年度交易字第七一八號
    公  訴  人  臺灣高雄地方法院檢察署檢察官
    被      告  乙○○
右列被告因過失致死案件，經檢察官提起公訴（九十一年度偵字第一二七九二號），
本院判決如左：
    主  文
乙○○因過失致人於死，處有期徒刑肆月，如易科罰金，以參佰元折算壹日，緩刑貳
年。
    事  實
一、丙○○（另案審理）於民國九十一年三月一日凌晨五時三十分許，於飲酒後其吐
    氣所含酒精成份已達每公升一點０二毫克，超過每公升零點五五毫克以上，已不
    能安全騎乘機車時，竟仍騎乘車牌號碼ＯＮＦ─二四八號重型機車，以時速高於
    五十公里以上之速度，沿高雄縣鳳山市○○○路，由南往北方向行駛，行經鳳山
    市○○○路六十七號前，原應注意在該路段行駛，時速不得超過五十公里，另應
    注意車前狀況，並隨時採取必要之安全措施，且依當時情形，又非不能注意，竟
    疏於注意減速慢行，適有行人谷顏金範由東往西橫越五甲一路，丙○○見狀閃煞
    不及而撞擊谷顏金範身體，致使谷顏金範昏迷倒臥五甲一路快車道上，丙○○亦
    人車傾倒往前滑行約十二點一公尺後倒臥路旁，適有乙○○駕駛車牌號碼ＹＬ─
    ０四七二號自用小貨車，沿五甲一路，由南往北行駛，行經該處，亦應注意車前狀
    況，並隨時採取必要之安全措施，且依當時情形，並無不能注意之情況，竟疏於
    注意車前狀況，雖見前方快車道上存在之不明物體，竟確信並非人體未停車察看
    ，仍以二十公里之時速開車輾過，嗣因吳車之底盤卡住谷顏金範之身體，並拖行
    約二十公尺，而發覺有異停車查看，致使谷顏金範受有顱內出血併腦挫傷等傷害
    ，經送往國軍高雄總醫院後，於同日上午九時七分不治死亡。
二、谷顏金範之子谷清志訴由高雄縣警察局鳳山分局報告台灣高雄地方法院檢察署檢
    察官偵查起訴。
    理  由
一、訊據被告乙○○承認於前開時間駕駛車牌號碼ＹＬ─０四七二號自用小貨車行經案
    發地點，見路中有不明物體而未下車查之事實，並稱：案發之時沿五甲地區往鳳
    山方向行駛，當時天黑，視線不佳，只看到黑黑的東西，駛過時，保險桿感覺有
    碰到黑黑的東西，直接駛過，該物體卡在底盤，下車查看始知撞到人等語。經查
    ：
(一)、被告丙○○及乙○○於前開時間先後沿高雄縣鳳山市○○○路，由南往北方向行
    使，並均行經該路段六十七號前之事實，業經被告二人直承無訛，谷顏金範於同
    一時間行經該地遭車輛撞擊之後因顱內出血併腦挫傷死亡之事實，亦有偵查卷內
    所附相驗屍體證明書一紙可資為證。而被告乙○○因撞及路面不明物體後停車查
    看，始發現谷顏金範卡在伊車底盤，當時被告丙○○業已連同所騎乘之機車倒臥
    對向車道路面等事實，業據被告乙○○於警詢、偵查及本院審理時供陳甚詳，並
    有卷內所附道路交通事故調查報告表、甲○○之職務報告乙份可資為證。又乙○
    ○所駕駛之小貨車於車禍發生之後，將谷顏金範拖行二十餘公尺至五甲路與立信
    街口，底盤架留有皮膜，丙○○之機車則右照後鏡歪，車頭鐵架留有皮膜等情，
    亦據前開調查報告表載明，並有警卷所附ＯＮＦ─二四八號重型機車及ＹＬ─０
    四七二號自用小貨車肇事之後所拍攝之相片三十六紙可資為證，從而，被告丙○○
    及乙○○之車輛確曾先、後撞及谷顏金範無訛。
(二)、被告乙○○於警詢中自承行經前開地點之時，發現路中有東西，稍微煞車並減速
    通過，當時之時速約為二十公里，於偵查中則表示：「為閃壓到該東西，我捉終
    點要通過，在我車要開過時，我車頭保險桿上下搖動，我就下車去查看，見我車
    底下一個人，此時剛好有有個三、四十歲男子過來表示：『我正要拿東西圍起來
    你就壓過』，約過三、四分鐘有巡邏車來，見死者還在動，就由警員及路人幫忙
    抬起我右側車身，由我將死者拉出來」等語（見相驗卷第四十頁背面），而谷顏
    金範係在同日上午九時七分送國軍高雄總醫院之後不治死亡之情，亦經台灣高雄
    地方法院檢察署九十一年相字第三七四號鑑定驗斷書載明。足見谷顏金範遭丙○
    ○撞及之後仍有生命跡象，而乙○○在撞及谷某之前，確有看見在伊車前之不明
    「物體」，且尚有足夠之時間選擇是否輾過眼前之不明「物體」。
(三)、按汽車行駛時，駕駛人應注意車前狀況，並隨時採取必要之安全措施，以避免危
    險之發生，道路交通安全規則第九十四條第三項分別定有明文。被告於右揭時地
    駕車本應注意上開規定，且依當時情形，天候晴，光線為暮光，路面乾燥無缺陷
    且視距良好等事實，業據警卷所附道路交通事故調查報告表載明，足見當時並無
    不能預見之情況，參以被告乙○○於輾過倒臥之谷顏金範前確實可見前方有不明
    物體，其應注意前方物體究為何物，應否採取迴避措施，竟因確信前方所存在者
    非人體而加以輾過，以致被害人死亡，其有過失至明，而被害人確因本件車禍受
    有前述傷害，經送醫急救後，仍因腦挫傷、頭部外傷，而不治死亡等情，已如前
    述，是被害人既因本件車禍而死亡，與被告之過失行為間並有相當因果關係。綜
    上，本件事證明確，被告上開犯行，已堪認定。
(四)、至本件經送請台灣省高屏澎區車輛行車事故鑑定委員會鑑定結果，雖認被告就本
    件車禍之發生並無肇事因素，然該項鑑定結果並未同時考慮被告乙○○於偵查中
    表示，伊並未目擊被告丙○○撞及古顏金範，足見前後二次撞及並非瞬間先後發
    生，加以被告乙○○於看見倒臥之谷女前，尚有足夠之時間判斷是否輾過，已如
    前述，其對於橫臥快車道者為人體應有判斷之可能，然其卻誤信該物並非人體而
    慢速輾過，並參以谷顏金範於遭被告乙○○輾過之前確有生命跡象亦如前述，是
    被告乙○○對於被害人之死亡應有過失，該項鑑定結果並不足採，附此說明。
二、核被告乙○○所為，係犯刑法第二百七十六條第一項之過失致人於死罪。爰審酌
    被告乙○○前無犯罪紀錄，有卷內所附台灣高等法院被告全國前案紀錄表可參，
    足見其素行尚佳，因一時疏於注意前揭道路交通安全規則之規定，終至肇事致人
    於死，造成無可挽救之遺憾，並使被害人家屬痛失至親固有不是之處，惟念及被
    告過失程度較輕，並已與被害人家屬達成民事和解，業經被害人之子谷志青於本
    院審理時證述在卷，並有和解書乙紙可憑，足見其犯後態度良好等一切情狀，量
    處如主文所示之刑，並諭知易科罰金之折算標準，以資懲儆。又被告前未曾受有
    期徒刑以上刑之宣告，有台灣高雄地方法院檢察署刑案資料查註紀錄表及台灣高
    等法院被告全國前案紀錄表可按，其因一時疏失，致罹刑典，事後已坦承犯行，
    深具悔意，並與被害人家屬達成民事和解賠償被害人家屬之損害，經此偵、審程
    序及刑之宣告後，應知警惕，而無再犯之虞，本院認前開所宣告之刑，以暫不執
    行為適當，並宣告緩刑二年，以啟自新。
三、被告丙○○經傳未到，嗣到案之後另行審結。
據上論斷，應依刑事訴訟法第二百九十九條第一項前段，刑法第二百七十六條第一項
、第四十一條第一項、第七十四條第一款，罰金罰鍰提高標準條例第一條前段、第二
條，判決如主文。
中      華      民      國    九十二    年      五      月    二十三    日
            臺灣高雄地方法院交通法庭
                                      法  官    卓立婷
右正本證明與原本無異。
如不服本判決，應於判決送達後十日內，向本院提出上訴狀。
                                      書記官    李春慧
中      華      民      國    九十二    年      六      月      三      日
附錄本案論罪科刑法條全文：
刑法第二百七十六條第一項：
  因過失致人於死者，處二年以下有期徒刑、拘役或二千元以下罰金。


司法院資訊處製作；財團法人民間司法改革基金會備份。
